臺灣新竹地方法院民事裁定  
109年度智字第4號
原      告  東森電視事業股份有限公司

法定代理人  林文淵  
原      告  中天電視股份有限公司

法定代理人  潘祖蔭  
原      告  三立電視股份有限公司

法定代理人  林崑海  
原      告  聯利媒體股份有限公司

法定代理人  陳文琦  
原      告  飛凡傳播股份有限公司

法定代理人  黃崧    
原      告  壹傳媒電視廣播股份有限公司


法定代理人  練台生  
共      同
訴訟代理人  林聖鈞律師
複 代 理人  莊季凡律師
被      告  展雋創意股份有限公司

法定代理人  吳有順  
訴訟代理人  王鳳儀律師
被      告  吳有順  

上列當事人間請求損害賠償事件，原告聲請裁定移轉管轄，本院
裁定如下：
    主  文
本件移送智慧財產法院。
    理  由
一、按訴訟之全部或一部，法院認為無管轄權者，依原告聲請或
    依職權以裁定移送於其管轄法院，為民事訴訟法第28條第1
    項所明定。又依智慧財產案件審理法第7條及現行有效之智
    慧財產法院組織法第3條第1款、第4款規定，依專利法、商
    標法、著作權法、光碟管理條例、營業秘密法、積體電路電
    路布局保護法、植物品種及種苗法或公平交易法所保護之智
    慧財產權益所生之第一審及第二審民事訴訟事件，及其他依
    法律規定或經司法院指定由智慧財產法院管轄之案件，由智
    慧財產法院管轄。司法院並依智慧財產法院組織法第3條第4
    款規定，以民國97年4月24日院台廳行一字第0970009021號
    函指定㈠不當行使智慧財產權權利所生損害賠償爭議事件；㈡
    當事人以一訴主張單一或數項訴訟標的，其中主要部分涉及
    智慧財產權者，如係基於同一原因事實而不宜割裂，均為智
    慧財產權訴訟，而由智慧財產法院管轄。是依前揭規定之反
    面解釋，就上述智慧財產權訴訟，普通法院即屬無管轄權。
    再者，智慧財產案件審理細則第9條雖規定智慧財產民事訴
    訟事件非專屬智慧財產法院管轄，然參酌智慧財產法院組織
    法第1條立法意旨，為使智慧財產之民事訴訟事件能集中由
    智慧財產法院依智慧財產案件審理法所定程序審理，除民事
    訴訟法第24條、第25條規定之情形外，普通法院就智慧財產
    法院成立後之前開智慧財產民事事件應將之裁定移送智慧財
    產法院（最高法院103年度台抗字第443號裁定、臺灣高等法
    院暨所屬法院99年法律座談會民事類提案第25號研討結果參
    照）。
二、經查，原告主張被告展雋創意股份有限公司（下稱展雋創意
    公司）開發製造之「OVO-B5電視盒」（下稱系爭電視盒），
    其中內建「NewCloudTV」、「千尋影視」、「Live TV」等
    應用程式，可觀看原告創作之電視節目內容。然原告並未授
    權被告就原告所創作之電視節目內容得向不特定之公眾進行
    公開傳輸，則被告開發系爭電視盒播放原告創作之電視節目
    內容，係持續侵害原告之著作財產權，爰依民法第184條第1
    項前段、著作權法第88條第1項規定，請求被告應連帶給付
    新臺幣（下同）501,000元等情，有原告更正前、後之民事
    起訴狀在卷可稽（見本院卷第13至20頁、第93至100頁）。
    惟查：
  ㈠依原告上開起訴請求之事實，可知本件訴訟屬依著作權法所
    保護之智慧財產權益所生之民事訴訟事件，而原告主張之訴
    訟標的，其中主要部分涉及智慧財產權，且係基於同一原因
    事實而不宜割裂，依前揭規定，應屬智慧財產法院管轄之民
    事事件。
  ㈡又本件當事人間並無合意管轄之書面約定，亦無被告不抗辯
    本院無管轄權而為本案言詞辯論之情形，兩造均聲請裁定移
    送智慧財產法院，有言詞辯論筆錄可稽（見本院卷第125、2
    88頁），是依前揭說明，為保護智慧財產權，有關智慧財產
    權之民事事件，倘當事人無合意管轄之約定，自應由更具專
    業知識與能力之智慧財產法院優先管轄，以符合設立智慧財
    產法院之目的。
三、綜上，依前開法條，本件自應由智慧財產法院管轄，爰依原
    告聲請將本件移送智慧財產法院，爰裁定如主文。
中　　華　　民　　國　　110 　年　　1 　　月　　15　　日
                  民事第一庭    法  官  蔡欣怡  
以上正本係照原本作成。                  
如對本裁定抗告須於裁定送達後10日內向本院提出抗告狀。
中　　華　　民　　國　　110 　年　　1 　　月　　15　　日
                                書記官  謝國聖